最高法院刑事判決　　　　　　　九十四年度台非字第二三一號
　　上　訴　人　最高法院檢察署檢察總長
　　被　　　告　甲○○
　　　　　　　　　　　　1號
上列上訴人因被告違反毒品危害防制條例案件，對於台灣南投地
方法院中華民國九十四年六月二十日第一審確定簡易判決（九十
四年度投刑簡字第三四八號，聲請簡易判決處刑案號：台灣南投
地方法院檢察署九十四年度毒偵字第六五八、七二０號），認為
違法，提起非常上訴，本院判決如下：
    主  文
原判決撤銷。
本件公訴不受理。
    理  由
非常上訴理由稱：「按判決不適用法則或適用不當者，為違背法
令；又已經提起公訴之案件，在同一法院重行起訴者，應諭知不
受理之判決；而簡易判決之聲請，與起訴有同一之效力。刑事訴
訟法第三百七十八條及第三百零三條第二款、第四百五十一條第
三項，分別定有明文。又連續犯為裁判上一罪之案件，其犯罪事
實之一部經提起公訴者，其效力及於全部。本件被告甲○○於九
十四年四月八日下午三時許，在南投縣南投市○○○街五十一號
居處，以玻璃球燒烤方式，施用第二級毒品安非他命一次，為警
查獲之犯罪事實，經台灣南投地方法院檢察署檢察官於九十四年
五月二十四日聲請簡易判決處刑（九十四年度毒偵字第四八六號
），並經台灣南投地方法院於九十四年六月十三日以九十四年度
投刑簡字第三一七號簡易判決判處被告有期徒刑六月，如易科罰
金，以三百元折算一日。扣案之吸食器壹組沒收。於同年八月十
二日確定。被告復基於施用第二級毒品安非他命之概括犯意，又
先後於九十四年五月三日十九時四十分許及九十四年五月十六日
二十一時三十五分許，均回溯九十六小時內之某時點，在不詳處
所，以不詳方式，分別施用第二級毒品安非他命各一次，為警查
獲之犯罪事實，復經原檢察官於九十四年六月八日聲請簡易判決
處刑（九十四年度毒偵字第六五八、七二０號）。此部分犯罪事
實與上開判決確定之犯罪事實，時間緊接，所犯係犯罪構成要件
相同之罪，顯係基於概括犯意反覆為之，具有連續犯之關係，依
首開說明，原審於九十四年六月二十日判決時，就此重行起訴部
分，即應諭知不受理之判決，始為適法。乃原審不察，竟誤為實
體判決，有違一事不再理之原則，自有判決適用法則不當之違背
法令。案經確定，且於被告不利。爰依刑事訴訟法第四百四十一
條、第四百四十三條提起非常上訴，以資糾正」等語。
本院按已經提起公訴之案件，在同一法院重行起訴者，應諭知不
受理之判決；又連續犯為裁判上一罪之案件，其犯罪事實之一部
經提起公訴者，效力及於全部；且檢察官聲請以簡易判決處刑者
，與起訴有同一之效力，分別為刑事訴訟法第三百零三條第二款
、第二百六十七條及第四百五十一條第三項所明定。故檢察官就
連續犯之一部事實起訴或聲請以簡易判決處刑者，其效力及於全
部，在尚未經實體判決確定前，如就連續犯之其他部分事實，在
同一法院重行起訴或為簡易判決處刑之聲請時，即應諭知不受理
之判決。本件被告甲○○於民國九十四年四月八日，在南投縣南
投市居處，施用第二級毒品安非他命之犯行，業經台灣南投地方
法院檢察署檢察官於同年五月二十四日以九十四年度毒偵字第四
八六號聲請簡易判決處刑，於同年六月八日繫屬於台灣南投地方
法院，嗣經該第一審法院於同年月十三日以九十四年度投刑簡字
第三一七號簡易判決處以有期徒刑六月，如易科罰金，以三百元
折算一日，並於同年八月十二日確定在案，有該案卷可稽。而本
件係同署檢察官就被告於同年五月三日十九時四十分許及同年月
十六日二十一時三十五分許，均回溯九十六小時內之某時點，在
不詳地點，連續施用第二級毒品安非他命之犯罪事實，於同年六
月八日以九十四年度毒偵字第六五八、七二０號聲請書向同一法
院重行聲請以簡易判決處刑，由同法院於同年六月十七日收案繫
屬，旋於同年月二十日以九十四年度投刑簡字第三四八號簡易判
決處以有期徒刑六月，如易科罰金，以三百元折算一日，並於同
年八月十日確定，亦有本件案卷足憑。本件之犯罪時間與前案之
犯罪時間密接，顯係基於概括犯意為之，具有連續犯關係，屬裁
判上一罪之同一案件，本件檢察官向同一法院重行聲請時，因前
案尚未判決確定，原審本應依通常程序審判，諭知不受理之判決
，乃竟不察，而為簡易科刑判決，顯有判決適用法則不當之違法
。案經確定，且於被告不利，非常上訴意旨執以指摘，洵有理由
，應由本院將原判決撤銷，另為公訴不受理之諭知，以資救濟。
據上論結，應依刑事訴訟法第四百四十七條第一項第一款但書、
第三百零三條第二款，判決如主文。
中　　華　　民　　國　九十四　年　　十　　月　 十三 　日
                      最高法院刑事第九庭
                          審判長法官  張　淳　淙
                                法官  張　春　福
                                法官  呂　丹　玉
                                法官  洪　昌　宏
                                法官  蔡　彩　貞
      本件正本證明與原本無異
                                      書  記  官
中　　華　　民　　國　九十四　年　　十　　月　 十八 　日
                                                      Ｋ
